【裁判字號】    89,上易,603
【裁判日期】    890429
【裁判案由】    妨害公務
【裁判全文】
臺灣高等法院高雄分院刑事判決    八十九年度上易字第六三號
    上  訴  人
    即  被  告  乙○○
右上訴人因妨害公務案件，不服臺灣高雄地方法院八十八年度易字第五三七二號、中
華民國八十九年二月十一日第一審判決（起訴案號：臺灣高雄地方法院檢察署八十八
年度偵字第二六八四○號），提起上訴，本院判決如左：
      主      文
上訴駁回。
      事實及理由
一、本案經本院審理結果，認第一審判決對被告乙○○對於公務員依法執行職務時，
    施強暴，量處拘役伍拾日，並諭知如易科罰金，以參佰元折算壹日，其認事用法
    及量刑均無不當（傷害部分於偵查中已撤回告訴，原判決誤為「傷害行為為其妨
    害公務之當然結果，不另論罪」，尚有未洽，特予補正），應予維持，並引用第
    一審判決書記載之事實、證據及理由。（如附件）
二、本件上訴人即被告乙○○上訴意旨否認有拉扯或毆打收費員甲○○之行為，然被
    害人甲○○於警訊及偵查中均指稱：伊為交通大隊停車管理中心約僱管理員，當
    時有穿反光背心、著背章、載帽子，執行公務，被告先朝我胸口打我一拳，他一
    隻手抓住我右臂，另一隻手抓住我右肩往前拉，我右前掌的傷是因倒地時要撐住
    地面所受的傷等情（偵卷第九頁），又有驗傷診斷書一紙在卷為憑，被告乙○○
    對於民國八十八年八月二十一日上午七時四十五分許，駕駛自用小客車，停放於
    高雄市○○○路三四九號前公共停車格內，因不滿高雄市○○○○○路邊停車場
    管理人員甲○○開立補費證明單而與之理論等情均直承不諱，足證被害人甲○○
    指證被告於其執行職務時施強暴等情與事實相符，被告上訴意旨否認妨害公務犯
    行云云，難以採信。原審因而適用刑法第一百三十五條第一項、第四十一條，罰
    金罰鍰提高標準條例第一條前段、第二條之規定對被告論罪科刑，經核並無違誤
    ，被告上訴並無理由，應予駁回。
據上論結，應依刑事訴訟法第三百六十八條、第三百七十三條，判決如主文。
本案經檢察官郭振昌到庭執行職務。
中    華    民    國     八十九     年       四       月     二十九   日
                              臺灣高等法院高雄分院刑事第二庭
                                  審判長法官  曾永宗
                法官  邱永貴
                                        法官  曾玉英
右正本證明與原本無異。
不得上訴。
                                      書記官  林靜霙
中    華    民    國     八十九     年       五       月      一      日
附錄：本判決論罪科刑法條：
刑法第一百三十五條第一項：
對於公務員依法執行職務時，施強暴脅迫者，處三年以下有期徒刑、拘役或三百元以
下罰金。
                                                                        Ｄ
附件：
臺灣高雄地方法院刑事判決                        八十八年度易字第五三七二號
    公  訴  人  臺灣高雄地方法院檢察署檢察官
    被      告  乙○○  男六十歲（民國○○○年○月○○日生）
                        住高雄市新興區○○○路三五三號
                        身分證統一編號：Ｅ一0000000號
右被告因妨害公務案件，經檢察官提起公訴（八十八年度偵字第二六八四０號）本院
判決如左：
    主  文
乙○○對於公務員依法執行職務時，施強暴，處拘役伍拾日，如易科罰金，以參佰元
折算壹日。
    事  實
一、乙○○於民國八十八年八月二十一日上午七時四十五分許，駕駛牌照號碼ＸＭ－
    六二三二號自用小客車，停放於高雄市○○○路三四九號前公共停車格內，因不
    滿高雄市○○○○○路邊停車場管理人員甲○○開立補費證明單而與之理論，詎
    乙○○竟基於妨害公務之犯意，在甲○○依法執行職務時，朝其胸口揮擊一拳，
    並按住其右肩膀猛拉，甲○○因之重心不穩倒地，受有兩膝皮下淤青各約8X8 、
    4X4公分；右掌心擦傷各約0.3X0.3公分、0.5X0.1公分之傷害。
二、案經甲○○訴請高雄市政府警察局新興分局移送臺灣高雄地方法院檢察署檢察官
    偵查起訴。
    理  由
一、訊據被告乙○○矢口否認有上揭犯行，辯稱：伊所有前述車輛原停放於高雄市○
    ○○路三四九號前停車位已繳費，因該處有人要卸貨，遂將車輛移至另一停車位
    停放，甲○○稱還要收費，我就將車輛駛離，並未下車，有何妨害公務可言云云
    。惟查右揭犯罪事實，業據甲○○於警訊及偵審中指述明確，並有其提出之驗傷
    診斷書一紙在卷為憑。且被告於警訊時亦供述：伊原停放於民生一路三五九號前
    停車位已繳費，後再將車改停放於三四九號前停車位，甲○○又要開單之語不諱
    ，顯見被告當時確曾因被害人甲○○開立停車繳費通知乙事，與之理論，至堪認
    定，況被害人甲○○與被告素不相識，衡情應無設詞構陷之理。被告所辯上開情
    詞，核係屬臨訟卸責之詞，不足採信。至證人賴玉姿於本院八十八年十二月二十
    八日審理時證稱：被告當時車停放於三四九號前，因有一貨車要卸貨，被告便將
    車往前挪二、三個車位，收費員就過來與之談話，一會兒被告就將車開走之語，
    然其另亦供述：被告車開走後，伊隨即離開去上班；並沒有聽見談話內容等語，
    足見證人賴玉姿並未親聞事件全部過程，所述前揭之語，尚難據採為有利於被告
    之證據。事證明確，被告犯行均堪認定。
二、查被害人甲○○係高雄市○○○○○路邊停車場管理人員，有上下班登記簿在卷
    為憑，被告於其執行公務之際，施以暴力妨害其公務之執行，核被告所為，係犯
    刑法第一百三十五條第一項之妨害公務罪。被告傷害行為為其妨害公務之當然結
    果，不另論罪。爰審酌被告素行尚佳，犯罪情節尚屬輕微，及犯罪後態度等一切
    情狀，量處如主文所示之刑，並諭知易科罰金之折算標準，以示懲儆。
據上論斷，應依刑事訴訟法第二百九十九條第一項前段，刑法第一百三十五條第一項
、第四十一條，罰金罰鍰提高標準條例第一條前段、第二條，判決如主文。
中     華      民      國    八十九    年      二      月     十一     日
                                  臺灣高雄地方法院刑事第三庭
                                      法  官  黃  三  友
右正本證明與原本無異。
如不服本判決，應於判決送達後十日內，向本院提出上訴狀。
                                      書記官  盧  雅  婷
中      華      民      國    八十九    年      二      月     十一     日
附錄本案論罪科刑法條全文
刑法第一百三十五條第一項：
對於公務員依法執行職務時，施強暴脅迫者，處三年以下有期徒刑、拘役或三百元以
下罰金。


司法院資訊處製作；財團法人民間司法改革基金會備份。
